【裁判字號】    99,抗,219
【裁判日期】    990526
【裁判案由】    假處分
【裁判全文】
臺灣高等法院臺中分院民事裁定  99年度抗字第219號
抗  告  人
即  債務人  丁○○
            乙○○
            丙○○
            戊○○
            甲○○
相  對  人
即  債權人  辛○○
            庚○○
上二人共同
送達代收人  己○○
上列抗告人因與相對人間聲請假處分事件，對於中華民國99年3
月8日臺灣臺中地方法院98年度裁全字第5486號裁定，提起抗告
，本院裁定如下：
    主  文
抗告駁回。
抗告訴訟費用由抗告人負擔。
    理  由
一、按於爭執之法律關係，為防止發生重大之損害或避免急迫之
    危險或有其他相類之情形而有必要時，得聲請為定暫時狀態
    之處分，民事訴訟法第538條第1項定有明文。是故如通行權
    於當事人間發生爭執，或通行權已被侵害，債權人聲請定暫
    時狀態時，非不得禁止債務人將為通行權標的物之土地變更
    現狀，或設置障礙物以阻止通行，或為其他類似行為（最高
    法院71年台抗字第200號判例要旨參照）。另依同法第538條
    之 4準用第533條、第526條第1項及第2項規定，債權人聲請
    定暫時狀態之假處分，應釋明其請求及定暫時狀態之假處分
    之原因；前項釋明如有不足，而債權人陳明願供擔保或法院
    認為適當者，法院得定相當之擔保，命供擔保後為定暫時狀
    態之假處分。又假處分之目的係為保全強制執行，或就爭執
    之法律關係定暫時之狀態，苟合於前開條件，並經債權人主
    張及釋明有假處分之原因存在，或有定暫時狀態之利益，法
    院即得為假處分之裁定，債權人亦得提供擔保以代此項釋明
    之不足，聲請准為附條件之假處分裁定，至債權人起訴主張
    之實體上理由是否正當，則非屬保全程序之假處分裁定所能
    審究（最高法院96年度台抗字第266號裁定意旨參照）。
二、查本件相對人即債權人主張其等於民國98年6月12日向訴外
    人林茂松購得座落台中市○○區○○段547地號土地，嗣並
    興建廠房，其等為進出廠房，對抗告人即債務人所有同段53
    3、534、535、536、537等地號土地如原裁定附圖所示斜線
    部分有通行權存在，抗告人竟設置路障，妨礙其等通行，為
    防止發生重大之損害，聲請為定暫時狀態之假處分，命抗告
    人應容忍其等通行，不得妨礙或阻撓。原法院認依相對人提
    出之地籍圖謄本、土地登記謄本、買賣契約影本、照片影本
    12幀、照片20幀、民事起訴狀影本等，雖可認為有相當之釋
    明，然於定暫時狀態假處分原因之釋明，則尚有不足，惟相
    對人既陳明願供擔保以代釋明，其釋明之欠缺，擔保足以補
    之，而酌定擔保金額新台幣329,440元，裁定准許相對人之
    聲請，揆諸上開說明，經核並無不合。抗告人提起抗告未具
    理由，徒泛言表示對原裁定不服，求予廢棄，為無理由，應
    予駁回，爰裁定如主文。又本件抗告人即債務人之抗告既無
    理由而應予駁回，亦即本件並非需為不利於相對人即債權人
    之裁定，是自無再依民事訴訟法第538條之4準用第533條、
    第528條第2項規定，通知相對人即債權人陳述意見之必要（
    最高法院97年度台抗字第264號裁定意旨參照），併予敘明
    。
三、據上論結，本件抗告為無理由，爰依民事訴訟法第495條之1
    第1項、第449條第1項、第95條、第78條、第85條第1項前段
    ，裁定如主文。
中    華    民    國    99    年    5     月    26    日
                民事第三庭    審判長法  官  陳照德
                                    法  官  李平勳
                                    法  官  朱  樑
以上正本係照原本作成。
不得再抗告。
                                    書記官  陳妙瑋
中    華    民    國    99    年    5     月    26    日
                                                      Ｓ

司法院資訊處製作；財團法人民間司法改革基金會備份。
